【裁判字號】    95,台上,2642
【裁判日期】    950511
【裁判案由】    違反槍砲彈藥刀械管制條例
【裁判全文】
最高法院刑事判決            九十五年度台上字第二六四二號
    上  訴  人  乙○○
                        號
                甲○○
                        號4樓.
上列上訴人等因違反槍砲彈藥刀械管制條例等罪案件，不服台灣
高等法院中華民國九十五年三月二十一日第二審判決（九十四年
度上訴字第四二四七號，起訴案號：台灣板橋地方法院檢察署九
十四年度核退偵字第五九九號、九十四年度偵字第一一００六號
），提起上訴，本院判決如下：
    主  文
上訴駁回。
    理  由
按刑事訴訟法第三百七十七條規定，上訴於第三審法院，非以判
決違背法令為理由不得為之。是提起第三審上訴，應以原判決違
背法令為理由，係屬法定要件。如果上訴理由狀並未依據卷內訴
訟資料，具體指摘原判決不適用何種法則或如何適用不當，或所
指摘原判決違法情事，顯與法律規定得為第三審上訴理由之違法
情形，不相適合時，均應認其上訴為違背法律上之程式，予以駁
回。本件原審經審理結果，以上訴人乙○○未經許可持有槍彈、
上訴人甲○○未經許可寄藏槍彈犯行均屬明確，因認第一審判決
分別依想像競合犯，從一重論處乙○○未經許可，持有可發射子
彈具有殺傷力之改造手槍罪刑，論處甲○○未經許可，寄藏可發
射子彈具有殺傷力之改造手槍罪刑（累犯），為無不合，予以維
持，駁回上訴人二人在第二審之上訴，已詳敘其所憑之證據及認
定之理由。並就乙○○否認犯行之供詞及其所辯各語認非可採，
予以論述，及說明證人潘群展於民國九十四年五月二十日出境後
即未再入境，滯留國外，致第一審及原審多次傳喚均未到庭，其
九十四年五月四日之警詢筆錄雖係審判外陳述，惟警詢時其妻李
佩紋均陪同在場，已可確保潘群展係基於自由意志而為陳述，且
其證言核與甲○○在第一審之供述相符，況其作證時言及自乙○
○受寄另把槍枝之事，可能同時不利於其本人，乙○○復坦承與
潘群展間並無怨隙，故應認潘群展警詢之陳述有可信之特別情況
，且為證明本件犯罪事實所必需，有證據能力。另對甲○○雖坦
承犯行，惟主張本件其已供述槍、彈之來源，並因而查獲乙○○
云者，亦詳予說明甲○○雖於偵查中自白槍、彈係源自乙○○，
惟本案案發時，扣案之槍、彈仍在甲○○自己持有中，並未移轉
予他人，核與槍砲彈藥刀械管制條例第十八條第四項減輕或免除
其刑之規定，除必須於偵、審中自白、供出全部槍、彈之來源外
，並須陳明槍彈去向，因而查獲者，始能減免其刑，且所謂供出
去向，係指已將槍、彈移轉於他人占有之情形而言，不包括仍為
自己持有之情形在內，自無該條項規定之適用。從形式上觀察，
原判決並無違背經驗法則、論理法則或適用法則不當之違法情形
。乙○○之上訴意旨仍僅略以：甲○○供稱本件槍彈乃乙○○託
其保管，純屬卸責，且係為圖得依自白槍彈來源之規定減刑而為
之不實供述；駱某於警詢中指曾遭乙○○毆打，亦徵其所為對乙
○○不利之供述應係挾怨報復，誣陷之詞；而其弟駱正坤及父駱
秉祥，持槍彈報警時，未指槍彈係乙○○交付，足見該槍彈為甲
○○本人所有；證人潘群展已證述並未在場親見乙○○交付槍彈
予甲○○，甲○○就槍彈是否為乙○○交付之待證事實，卻指潘
群展為在場證人，應不足採信；至潘群展於九十四年五月四日警
詢時之供述，為審判外之陳述，不能作為證據，且其警詢後迄今
始終滯留國外，未敢出庭具結作證，其警詢中之供證，有迴護甲
○○之嫌云云。甲○○上訴意旨亦祇略謂：若案發前，甲○○未
告知槍彈下落，其弟怎知有本件槍彈，又若非甲○○催其弟報警
，其弟豈會於警方已離去後，再度通知警方前來，且甲○○已於
偵審中自白供出槍彈來源，即應依槍砲彈藥刀械管制條例第十八
條第四項之規定減輕其刑，然原判決卻以上開理由認不符該減免
其刑之要件，顯有應於審判期日調查之證據未予調查及判決理由
矛盾之違法云云。是上訴人二人上訴意旨，對原判決取捨證據認
定事實及適用法則，並未依據卷內資料具體指摘，表明有何違背
法令，徒以彼等個人意見，就原判決已敘明之事項及認定事實之
合法職權行使，任意指摘，皆非適法之第三審上訴理由。其二人
之上訴均為違背法律上之程式，應予駁回。又本件既應為程序判
決，甲○○請求本院依上開規定減輕其刑，自無從審酌，併此敘
明。
據上論結，應依刑事訴訟法第三百九十五條前段，判決如主文。
中    華    民    國  九十五  年    五    月   十一   日
                      最高法院刑事第八庭
                          審判長法官  張  淳  淙
                                法官  張  春  福
                                法官  呂  丹  玉
                                法官  洪  昌  宏
                                法官  蔡  彩  貞
      本件正本證明與原本無異
                                      書  記  官
中    華    民    國  九十五  年    五    月   十八   日
                                                     ｍ


司法院資訊處製作；財團法人民間司法改革基金會備份。
